臺灣高等法院刑事判決
108年度上訴字第4235號
上  訴  人  
即  被  告  譚振宇



上列上訴人因違反毒品危害防制條例案件，不服臺灣新北地方法
院108年度審訴字第1436號，中華民國108年10月28日第一審判決
（起訴案號：臺灣新北地方檢察署108年度偵字第20895號），提
起上訴，本院判決如下：
    主  文
上訴駁回。
    事實及理由
一、本案經本院審理結果，認第一審以上訴人即被告譚振宇犯毒
    品危害防制條例第11條第4項持有第二級毒品純質淨重20公
    克以上罪，判處有期徒刑6月，如易科罰金，以新臺幣（下
    同）1千元折算1日，並就扣案之第二級毒品甲基安非他命1
    包（驗餘淨重34.4474公克，純質淨重27.3007公克）依毒品
    危害防制條例第18條第1項前段規定諭知沒收銷燬，外包裝
    袋1只則依刑法第38條第2項前段宣告沒收，認事用法及量刑
    均無不當，應予維持，除證據部分應補充「被告於本院審理
    時之自白（本院卷第76頁）」外，其餘均引用第一審判決書
    記載之事實、證據及理由（如附件）。
二、被告上訴意旨略以：㈠被告於民國108年10月21日經新北市政
    府警察局刑事警察大隊（下稱新北市刑大）借提詢問，有指
    認毒品來源「阿威」之口卡，已證實被告之前之指認確定無
    誤，應依毒品危害防制條例第17條第1項規定減輕其刑。㈡被
    告經觀察勒戒，已脫離毒癮控制，之前也定期至臺北市立聯
    合醫院戒毒門診看診，被告犯後悔悟不已，希望重新做人，
    請撤銷原審判決，從輕量刑等語。
三、經查：
  ㈠原審依調查證據之結果，認定被告基於持有第二級毒品純質
    淨重20公克以上之犯意，於108年1月28日2時許，在新北市
    新店區中正路某統一超商對面所停放之車輛內，向真實姓名
    年籍不詳綽號「阿威」之男子，以4萬元之價格購入純質淨
    重20公克以上第二級毒品甲基安非他命1包（重約1兩）而持
    有之，嗣於同年1月29日1時許，其駕駛車號000-0000號自小
    客車行經新北市中和區華中橋下橋處（往中和方向）為警臨
    檢攔查扣得甲基安非他命1包（淨重34.4706公克，驗餘淨重
    34.4474公克、純質淨重27.3007公克），所為係犯毒品危害
    防制條例第11條第4項持有第二級毒品純質淨重20公克以上
    罪，業於判決理由中論述綦詳。並說明被告固於警詢中供述
    毒品來源為綽號「阿威」之人，然經原審向新北市刑大函詢
    結果，經函復略稱：並未因被告供述查獲毒品上游綽號「阿
    威」之男子等語，有新北市刑大108年10月1日新北警刑五字
    第1084046926號函在卷可佐（原審卷第143頁），足認並無
    毒品危害防制條例第17條第1項規定之適用；於量刑時復審
    酌被告前有製造、販賣毒品前科，猶無視於國家對於杜絕毒
    品犯罪之禁令，仍持有甲基安非他命，且其持有甲基安非他
    命之數量非微，可徵其遠離毒品之意志薄弱，自應施以相當
    之刑罰，兼衡其高中肄業之智識程度、家庭經濟狀況小康、
    目前自營汽車美容店、月收入2萬多元、無需撫養之人，及
    其犯後坦承犯行等一切狀況，量處有期徒刑6月，所為量刑
    已就刑法第57條規定詳為審酌，尚稱妥適，既未逾越法定刑
    度，亦無濫用自由裁量之權限，並無明顯失當或不合比例原
    則之處。
  ㈡被告上訴雖指新北市刑大又於108年10月21日對其借提詢問，
    其已指認毒品來源「阿威」之口卡明確，應依毒品危害防制
    條例第17條第1項規定減輕其刑云云。惟經本院就被告上開
    所述再向新北市刑大函詢結果，新北市刑大函復：本大隊業
    於108年10月21日借詢譚振宇，譚嫌提供毒品上游綽號「阿
    威」之真實年籍資料供警方追查，惟目前無法掌握其確切行
    蹤，未能順利查緝到案等語，有新北市刑大109年1月13日新
    北警刑五字第1094520434號函在卷可按（本院卷第63頁），
    故本案被告並無供出毒品來源因而查獲其他正犯或共犯之情
    形，應無毒品危害防制條例第17條第1項減輕或免除其刑規
    定之適用，被告上訴意旨就此指摘，並不可採。
  ㈢按量刑之輕重，係屬事實審法院得依職權自由裁量之事項，
    茍於量刑時，已依行為人之責任為基礎，並斟酌刑法第57條
    各款所列情狀，而未逾越法定範圍，又未濫用其職權，即不
    得遽指為違法。本件原審於量刑時，已依上揭規定，審酌被
    告上述情狀，量處有期徒刑6月，已是法定最低刑度，並無
    量刑不當之情形，被告上訴請求本院再從輕量刑，亦無理由
    。 
四、綜上所述，本件被告上訴為無理由，應予駁回。
據上論斷，應依刑事訴訟法第368條、第373條，判決如主文。
本案經檢察官許智鈞提起公訴，檢察官林黛利到庭執行職務。
中    華    民    國    109   年    2     月    26    日
                  刑事第七庭  審判長法  官  孫惠琳
                                    法  官  連雅婷
                                    法  官  戴嘉清   
以上正本證明與原本無異。
如不服本判決，應於收受送達後20日內向本院提出上訴書狀，其
未敘述上訴之理由者並得於提起上訴後20日內向本院補提理由書
（均須按他造當事人之人數附繕本）「切勿逕送上級法院」。
                                    書記官  高建華
中    華    民    國    109   年    2     月    26    日
附錄：本案論罪科刑法條全文
毒品危害防制條例第11條
持有第一級毒品者，處三年以下有期徒刑、拘役或新臺幣五萬元
以下罰金。
持有第二級毒品者，處二年以下有期徒刑、拘役或新臺幣三萬元
以下罰金。
持有第一級毒品純質淨重十公克以上者，處一年以上七年以下有
期徒刑，得併科新臺幣一百萬元以下罰金。
持有第二級毒品純質淨重二十公克以上者，處六月以上五年以下
有期徒刑，得併科新臺幣七十萬元以下罰金。
持有第三級毒品純質淨重二十公克以上者，處三年以下有期徒刑
，得併科新臺幣三十萬元以下罰金。
持有第四級毒品純質淨重二十公克以上者，處一年以下有期徒刑
，得併科新臺幣十萬元以下罰金。
持有專供製造或施用第一級、第二級毒品之器具者，處一年以下
有期徒刑、拘役或新臺幣一萬元以下罰金。

────────────────────────────
附件：
臺灣新北地方法院刑事判決           108年度審訴字第1436號
公  訴  人  臺灣新北地方檢察署檢察官
被      告  譚振宇  男  37歲（民國00年00月00日生）
                    身分證統一編號：Z000000000號
                    住○○市○○區○○路000巷0號8樓之1
                    居臺北市○○○路0段000巷00弄0號2樓
                    （現於法務部○○○○○○○○執行觀察
                    勒戒中）
選任辯護人  湯詠煊律師
選任辯護人  周武榮律師
上列被告因違反毒品危害防制條例案件，經檢察官提起公訴（10
8年度偵字第20895號），被告於準備程序進行中就被訴事實為有
罪之陳述，本院合議庭裁定由受命法官獨任進行簡式審判程序並
判決如下：
    主  文
譚振宇犯持有第二級毒品純質淨重二十公克以上罪，處有期徒刑
陸月，如易科罰金，以新臺幣壹仟元折算壹日。扣案之第二級毒
品甲基安非他命壹包（驗餘淨重參拾肆點肆肆柒肆公克，純質淨
重貳拾柒點參零零柒公克）沒收銷燬；前開毒品之外包裝袋壹只
沒收。
    事實及理由
一、本件犯罪事實及證據，除證據部分應補充「被告譚振宇於本
    院準備程序及審理中之自白」、「新北市政府警察局刑事警
    察大隊108年10月1日新北警刑五字第1084046926號函1份」
    外，其餘均引用如附件起訴書之記載。
二、核被告譚振宇所為，係犯毒品危害防制條例第11條第4項之
    持有第二級毒品純質淨重20公克以上罪。另被告固然有於民
    國108年1月29日向新北市政府警察局刑事警察大隊警員供出
    其毒品來源為綽號「阿威」之人，然經本院向新北市政府警
    察局刑事警察大隊函詢是否有因被告供述而查獲毒品上游，
    該局則函覆略稱：並未因被告供述查獲毒品上游綽號「阿威
    」之男子等語，有該局108年10月1日新北警刑五字第108404
    6926號函1份在卷可佐，足認偵查機關並未因被告供述，而
    查獲所稱毒品來源之正犯或共犯，依上開說明，自無適用毒
    品危害防制條例第17條第1項規定減輕或免除其刑之餘地，
    附此敘明。
三、爰審酌被告前有製造、販賣毒品前科，有前開前案紀錄表可
    參，猶無視於國家對於杜絕毒品犯罪之禁令，仍持有甲基安
    非他命，且其持有甲基安非他命之數量非微，可徵其遠離毒
    品之意志薄弱，自應施以相當之刑罰，兼衡其高中肄業之智
    識程度（見本院卷被告個人戶籍資料查詢結果1紙）、家庭
    經濟狀況小康（見毒偵卷第12頁調查筆錄受詢問人資料）、
    目前自營汽車美容店、月收入新臺幣2萬多元、無需撫養之
    人，及其犯後坦承犯行等一切狀況，量處如主文所示之刑，
    並諭知易科罰金之折算標準，以資懲儆。
四、有關沒收部分：扣案之甲基安非他命1包（驗餘淨重34.4474
    公克，純質淨重27.3007公克），係被告本件持有毒品犯行
    所剩，不問屬於犯人與否，應依毒品危害防制條例第18條第
    1項前段規定宣告沒收銷燬；至鑑定用罄部分，則不予沒收
    銷燬。又包裝上開毒品之外包裝袋1只，係用於防止毒品裸
    露、潮濕，便於攜帶、持有，係被告所有，供本件持有毒品
    犯行所用之物，業據被告於本院準備程序時供述明確，爰依
    刑法第38條第2項前段規定宣告沒收。
據上論斷，應依刑事訴訟法第273條之1第1項、第299條第1項前
段、第310條之2、第454條第2項，判決如主文。
本案經檢察官許智鈞偵查起訴，由檢察官阮卓群到庭執行公訴。
中    華    民    國   108    年    10    月    28    日
                  刑事第二十三庭  法  官  傅明華
上列正本證明與原本無異。
如不服本判決，應於判決送達後10日內敘明上訴理由，向本院提
出上訴狀 (應附繕本) ，上訴於臺灣高等法院。其未敘述上訴理
由者，應於上訴期間屆滿後20日內向本院補提理由書「切勿逕送
上級法院」。
                                  書記官  黃毓琪
中    華    民    國   108    年    10    月    28    日
附錄本案論罪科刑法條全文：
毒品危害防制條例第11條
持有第一級毒品者，處3 年以下有期徒刑、拘役或新臺幣5 萬元
以下罰金。
持有第二級毒品者，處2 年以下有期徒刑、拘役或新臺幣3 萬元
以下罰金。
持有第一級毒品純質淨重十公克以上者，處1 年以上7 年以下有
期徒刑，得併科新臺幣1 百萬元以下罰金。
持有第二級毒品純質淨重二十公克以上者，處6 月以上5 年以下
有期徒刑，得併科新臺幣70萬元以下罰金。
持有第三級毒品純質淨重二十公克以上者，處3 年以下有期徒刑
，得併科新臺幣30萬元以下罰金。
持有第四級毒品純質淨重二十公克以上者，處1 年以下有期徒刑
，得併科新臺幣10萬元以下罰金。
持有專供製造或施用第一級、第二級毒品之器具者，處1 年以下
有期徒刑、拘役或新臺幣1 萬元以下罰金。

附件：
臺灣新北地方檢察署檢察官起訴書
                                    108年度偵字第20895號
    被      告  譚振宇  男  37歲（民國00年00月00日生）
                        住○○市○○區○○路000巷0號8樓
                          之1
                        居臺北市○○區○○街00巷00號5樓(
                          送達地址)
                        國民身分證統一編號：Z000000000號
上列被告因違反毒品危害防制條例案件，業經偵查終結，認應提
起公訴，茲將犯罪事實及證據並所犯法條分敘如下：
        犯罪事實
一、譚振宇(所涉施用第二級毒品罪嫌，另案聲請觀察勒戒中)明
    知甲基安非他命為毒品危害防制條例第2條第2項第2款所列
    管之第二級毒品，依法不得持有，竟基於持有第二級毒品純
    質淨重20公克以上之犯意，於民國108年1月28日2時許，在
    新北市新店區中正路某統一超商對面所停放之車輛內，向真
    實姓名年籍不詳綽號「阿威」之成年男子，以新臺幣4萬元
    之代價，購入純質淨重20公克以上第二級毒品甲基安非他命
    1包（約重量1兩），而持有之。嗣其於108年1月29日1時許
    ，駕駛車號000-0000號自小客車，行經新北市中和區華中橋
    下橋處（往中和方向）為警臨檢攔查，經其自願同意搜索，
    當場扣得第二級毒品甲基安非他命1包（淨重34.4706公克、
    驗餘淨重34.4474公克、純質淨重27.3007公克）。
二、案經新北市政府警察局刑事警察大隊報告偵辦。
        證據並所犯法條
一、證據清單與待證事實：
編號 證據清單 待證事實 ㈠ 被告譚振宇於警詢及偵訊中之自白。 坦承上揭犯罪事實全部。 ㈡ 自願受搜索同意書、新北市政府警察局保安警察大隊搜索扣押筆錄、扣押物品目錄表、臺北榮民總醫院108 年5 月1 日北榮毒鑑字第C000 0000、C0000000-Q號毒品成分鑑定書各1 份、現場及扣案物照片5 張。扣案之第二級毒品甲基安非他命1包（淨重34.4706 公克、驗餘淨重34.4474 公克、純質淨重27.3007 公克）。 員警搜索扣得被告持有第二級毒品甲基安非他命 1 包（淨重 34.4706 公克、驗餘淨重 34.4474 公克、純質淨重 27.3007 公克）之事實。 
二、核被告所為，係犯毒品危害防制條例第11條第4 項之持有第
    二級毒品純質淨重 20 公克以上罪嫌。扣案之第二級毒品甲
    基安非他命1 包（淨重34.4706 公克、驗餘淨重34.4474 公
    克、純質淨重27.3007 公克），請依毒品危害防制條例第18
    條第1 項前段宣告沒收銷燬之。
三、依刑事訴訟法第251條第1項提起公訴。
    此  致
臺灣新北地方法院
中    華    民    國    108   年    7     月    8     日
                               檢  察  官  許智鈞